台灣台中地方法院刑事判決　　　　　　　　九十一年度易字第二一八一號
　　公　訴　人　台灣台中地方法院檢察署檢察官
　　被　　　告　戌○○
　　　　　　　　壬○○
　　　　　　　　寅○○
右列被告因恐嚇取財等案件，經檢察官提起公訴（九十一年度偵字第一三四四二號）
，本院判決如左：
    主      文
戌○○共同連續意圖為自己不法之所有，以恐嚇使人將本人之物交付，處有期徒刑貳
年拾月，扣案如附表二所示之物沒收；又變造汽車駕駛執照，足以生損害於公眾及他
人，處有期徒刑參月，扣案之地○○所有汽車駕駛執照上換貼戌○○本人之照片乙張
沒收。應執行有期徒刑參年，扣案如附表二所示之物及地○○所有汽車駕駛執照上換
貼戌○○本人之照片乙張均沒收。
壬○○、寅○○共同連續意圖為自己不法之所有，以恐嚇使人將本人之物交付，各處
有期徒刑貳年拾月。扣案如附表二所示之物沒收。
    事      實
一、戌○○、壬○○、寅○○合組竊車勒贖集團，共同意圖為自己不法之所有，並基
    於概括之犯意，由壬○○駕駛所有車牌號碼ＤＲ－六九四一號自用小客車載同戌
    ○○、寅○○二人，並攜帶其等共同購得在客觀上足供為兇器使用如附表二編號
    一至八所示之物作為竊車工具及聯絡之用，沿途尋找竊車目標，經選定目標後，
    先由壬○○將所駕上開自用小客車停在目標附近並在車內把風，戌○○及寅○○
    二人則下車，再由戌○○持上開竊車工具撬開車門及開啟電門，寅○○在旁把風
    之方式，連續於如附表一所示之時間、地點，竊取如附表一所示被害人己○○等
    二十五人所有或使用中如附表一所示之自用小客車，得手後，將所竊取之自用小
    客車開往偏僻或隱密地點停放，若車內未留有車主電話，則予棄置該處，若車內
    留有車主電話，推由戌○○以所有如附表二編號九所示之0000－00000
    0號行動電話，打電話先後向如附表一編號一、三至九、十一至二十二所示被害
    人己○○、丑○○等人恐嚇稱：如要贖回所失竊車輛，需匯款至指定帳戶，否則
    即將該車解體等語，使被害人己○○、丑○○等人因擔心車輛無法取回而心生畏
    懼，乃分別匯款新台幣（下同）二萬元至五萬五千元不等金額至如附表一所示各
    該指定帳戶（按各該帳戶係戌○○透過報紙廣告向不某姓名男子購得，而其中如
    附表一編號一、七、九、十六所示被害人己○○、癸○○、丁○○、酉○○均尚
    未匯款，車輛即為警尋獲，故未匯款，另如附表一編號二十所示被害人庚○○則
    拒絕匯款，均未得逞），得款後始告知車主所失竊自用小客車停放地點，而由車
    主前往取回，再由寅○○或壬○○分持金融卡領出贖款朋分花用，其等竊車之時
    間、地點、各被害人、所竊取車輛，向各被害人勒取贖金及各被害人匯款之指定
    銀行、戶名、帳號等詳如附表一所示。嗣於九十一年七月九日下午三時五十分許
    ，壬○○駕駛所有車牌號碼ＤＲ－六九四一號自用小客車，寅○○駕駛甫竊得車
    牌號碼Ｅ九－六一三九號自用小客車載同戌○○，途經台中市○區○○路與華美
    西街口，欲將甫竊得上開自用小客車停放在該處附近時，適為警發現其等行跡可
    疑而上前盤檢，查獲壬○○，另寅○○及戌○○則乘隙駕車逃逸，經警追至台中
    市○區○○路一段二十號前始將之攔下查獲，並扣得如附表二編號一至十一所示
    之物及款二萬五千二百元，再由戌○○帶同警方至台中市南屯區○○○路八八
    ０號三０二室其租住處，扣得如附表二編號十二至十五所示之物。
二、戌○○夥同壬○○、寅○○於如附表一編號十七所示之時間、地點竊取地○○所
    使用車牌號碼Ｅ七－九０五二號自用小客車後，在車內發現地○○所有國民身分
    證及汽車駕駛執照各乙張，乃將之取置於身上，嗣於九十一年七月初某日，在台
    中市南屯區○○○路八八０號三０二室其租住處，將地○○所有汽車駕駛執照上
    照片撕下，換貼其本人照片，而變造其為地○○名義之汽車駕駛執照，以供使用
    ，足以生損害於監理機關對於汽車駕駛執照管理之正確性及地○○。嗣為警在其
    上開租住處，扣得該變造汽車駕駛執照乙張及地○○所有國民身分證乙張（已發
    還）。
三、案經台中市警察局第一分局報請台灣台中地方法院檢察署檢察官偵查起訴。
    理      由
一、前開犯罪事實，業據被告廖晁、壬○○於警訊、偵查中、本院審理時及被告寅
    ○○於警訊、偵查中均坦承不諱，其等所供互核相符，且核與如附表一所示被害
    人己○○等二十五人於警訊時指述之情節相符，並有車輛車牌失竊資料個別查詢
    報表、物認領保管收據、各被害人提出之匯款回條、儲戶交易明細表、存摺轉
    帳資料等附卷及如附表二所示之物、款二萬五千二百元扣案足憑。雖被告寅○
    ○嗣於本院審理時改稱：伊只參與如附表一編號十一、十二、十七、十八、十九
    、二十二、二十三、二十四、二十五所示計九件，其餘均未參與云云，無非事後
    卸責之詞，不足採信。事證明確，被告三人之犯行堪以認定。
二、查被告戌○○持以竊取車輛如附表二所示之挫刀、扳手、活動鉗子、斜口鉗、多
    用扳手、瑞士刀等物，在客觀上對人之生命、身體、安全構成威脅，而具有危險
    性，堪認足供兇器使用無疑。核被告戌○○、壬○○、寅○○竊取如附表一所示
    之車輛及向各被害人恐嚇勒取贖金之所為，均係犯刑法第三百二十一條第一項第
    三、四款之結夥三人以上攜帶兇器竊盜罪（竊取如附表一所示被害人己○○等二
    十五人之車輛；公訴人於所犯法條漏未記載同條項第四款，尚有未洽，併此明
    ）及同法第三百四十六條第一項之恐嚇取財罪（恐嚇取財如附表一編號三至六、
    八、十一至十五、十七至十九、二十一、二十二所示被害人丑○○等十五人部分
    ）、同條第三項、第一項之恐嚇取財未遂罪（恐嚇取財如附表一編號一、七、九
    、十六、二十所示被害人己○○等五人部分）。被告戌○○、壬○○、寅○○就
    上開犯行，彼此間有犯意之聯絡及行為之分擔，皆為共同正犯。被告戌○○、壬
    ○○、寅○○先後二十五次結夥三人以上攜帶兇器竊盜及十五次恐嚇取財既遂、
    五次恐嚇取財未遂之犯行，均時間緊接，犯罪構成要件相同，顯皆係基於概括犯
    意為之，均應依連續犯之規定各以一結夥三人以上攜帶兇器竊盜罪、恐嚇取財既
    遂罪論，並均依法加重其刑。又被告戌○○、壬○○、寅○○所犯上開二罪，有
    方法結果之牽連關係，為牽連犯，依刑法第五十五條規定應從一重依連續恐嚇取
    財罪處斷。另被告戌○○將地○○所有汽車駕駛執照上照片撕下，換貼其本人照
    片，而變造其為地○○名義之汽車駕駛執照，足以生損害於監理機關對於汽車駕
    駛執照管理之正確性及地○○，而該汽車駕駛執照係刑法第二百十二條特種文書
    之一，核其所為，係犯刑法第二百十二條之變造汽車駕駛執照罪。被告戌○○所
    犯連續恐嚇取財、變造汽車駕駛執照二罪，犯意各別，犯罪構成要件不同，應予
    分論併罰。爰審酌被告三人犯罪之動機、目的、手段、竊取汽車多達二十五輛及
    向多位被害人勒取贖金，對社會危害非輕與犯罪後態度等一切情狀，分別量處如
    主文所示之刑，並就被告戌○○部分定其應執行刑，以資懲儆。扣案如附表二所
    示之物，係被告三人共有或被告戌○○所有，且為其等三人供竊車或竊車聯絡或
    聯絡被害人勒取贖金或被害人匯款或提領被害人匯入贖金犯罪所用之物，已據被
    告三人供明在卷，依法併予宣告沒收。另地○○所有汽車駕駛執照上換貼戌○○
    本人之照片乙張，係被告戌○○所有供犯罪所用之物，依法亦併予宣告沒收。
    至於扣案之行動電話五支及鋁球棒一支，雖分別係被告三人所有，惟被告三人否
    認供作案犯罪所用之物，又乏證據足資證明係被告三人供本案犯罪所用之物，爰
    不予宣告沒收；又扣案之現款二萬五千二百元係向被害車主勒取之贖款，已據被
    告寅○○於警訊中供承在卷，雖被告三人於本院審理時均供稱：是戌○○母親向
    他人借來交給戌○○用以繳納中國信託信用卡之費用云云，惟未能舉證證明以實
    其說，尚不足採，然因係被害人匯入之贖金，為被害人所有，爰亦不予宣告沒收
    ，併此明。
三、據上論斷，應依刑事訴訟法第二百九十九條第一項前段，刑法第二十八條、第五
    十六條、第三百四十六條第一項、第三百二十一條第一項第三、四款、第二百十
    二條、第五十五條、第五十一條第五款、第三十八條第一項第二款，罰金罰鍰提
    高標準條例第一條前段，判決如主文。
中    華    民    國      九十一      年       十一    月    二十九     日
                                   台灣台中地方法院刑事第三庭
                                        法  官  朱  光  國
右正本證明與原本無異。
如不服本判決，應於判決送達後十日內向本院提出上訴狀( 應附繕本 )，上訴於臺灣
高等法院臺中分院。
                                        書記官
中    華    民    國      九十一      年       十二    月      四       日
刑法第三百四十六條第一項：
意圖為自己或第三人不法之所有，以恐嚇使人將本人或第三人之物交付者，處六月以
上五年以下有期徒刑，得併科一千元以下罰金。
刑法第三百二十一條第一項第三、四款：
犯竊盜罪而有左列情形之一者，處六月以上五年以下有期徒刑。
第三款：攜帶兇器而犯之者。
第四款：結夥三人以上而犯之者。
刑法第二百十二條：
偽造、變造護照、旅券、免許證、特許證及關於品行、能力服務或其他相類之證書、
介紹書，足以生損害於公眾或他人者，處一年以下有期徒刑、拘役或三百元以下罰金
。
附表一：戌○○、壬○○、寅○○竊車勒贖案件犯罪一覽表
編號   犯罪時間、地點     被害人  失竊自用小客     恐嚇金額     匯款銀行
                                 車之車牌號碼     (新台幣)     戶名、帳號
１   九十一年六月二日二  己○○  Ｂ三－九八二二  言明四萬元， 富邦銀行北台
     十時許、台中市南區                          尚未匯款車輛 中分行、帳號
     正氣街四十八號前                            即為警尋獲， ：八一三０二
                                                 而未匯款，致 二二五０二九
                                                 未得逞。     七七六二
２  九十一年六月五日十六 午○○  六Ｑ－四八七五  無            無
    時十分許、台中縣清水
    鎮○○路十一號前
３  九十一年六月八日十三 丑○○  Ｘ九－五二四０    三萬元     已匯帳號：０
    時許、台中縣梧棲鎮文                                      ０七００－０
    昌路中港中學西側圍牆                                      一三０八八
    旁
４  九十一年六月九日二十 卯○○  Ｎ五－七八０一   五萬五千元  已匯富邦銀行
    一時許、台中市西屯區                                      、戶名：王福
    惠中六街與市○○○街                                      生、帳號：一
    口                                                        000000
                                                              0000
0  0十一年六月九日十一 未○○  ＣＺ－九九三五    三萬元     已匯帳號：八
    時許、台中縣沙鹿鎮英                                      ０六－０００
    才路與北勢東路口                                          000000
                                                              000000
                                                              0
0  0十一年六月九日十六 甲○○  Ｓ二－四五三三   二萬二千元  已匯帳號：０
    時許、台中市○○路與                                      ０六－一一六
    中港路口                                                  000000
                                                              0000
0  0十一年六月十日十三 癸○○  Ｄ三－一八五０  言明五萬元， 無
    時許、台中市大墩十七                         惟尚未匯款車
    街附近                                       輛即為警尋獲
                                                 ，而未匯款，
                                                 致未得逞。
８  九十一年六月十一日十 亥○○  六Ｈ－六八一０    三萬元     已匯帳號：０
    二時許、台中縣沙鹿鎮                                      ００四二八二
    中棲路靜宜大學附近                                        000000
                                                              000
0  0十一年六月十二日二 丁○○  七Ｑ－六三五一  言明五萬元， 無
    十時許、台中市○○路                         惟尚未匯款車
    與興進路口                                   輛即為警尋獲
                                   ，而未匯款，
                                                 致未得逞。
１０九十一年六月十三日十 申○○  六Ｒ－一九三五  無           無
    三時許、台中市○○區
    ○○路三段一三八號前
１１九十一年六月十五日十 宙○○  Ｂ七－五八八六  三萬六千三百 已匯帳號：０
    八時許、台中市○○路                         元           三七五二六五
    與北平路口                                                000－00
                                                              000000
000十一年六月十六日十 陳劉鳳  Ｂ八－八三四八    四萬元     已匯帳號：八
    七時許、台中市南屯區 珠                                   ０六－０００
    忠勇路十二之十三號前                                      000000
                                                              000000
                                                              0
000十一年六月十七日十 乙○○  Ｈ七－三七二一    四萬元     已匯富邦銀行
    六時許、台中市北屯區                、戶名：王福
    崇德路三段十號前                                          生、帳號：0
                                                              000000
                                                              000000
                                                              0
000十一年六月十九日十 宇○○  ＰＩ－三三七七    三萬元     已匯帳號：八
    三時許、台中市北屯區                                      ０六－０００
    旅順路與河北路口                                          000000
                                                              000000
                                                              0
000十一年六月二十一日 辛○○  Ｘ七－０一五八    二萬元     已匯帳號：０
    十七時三十分許、台中                                      ０五－０００
    縣清水鎮○○路五九八號                                    ０一二二０五
    附近                                                      000000
000十一年六月二十四日 酉○○  Ｈ七－二三七八  言明五萬元， 無
    二十二時許、台中市西                         惟尚未匯款車
    屯區○○路九十九號前                         輛即為警尋獲
                                                 ，而未匯款，
                                                 致未得逞。
１７九十一年六月二十六日 地○○  Ｅ七－九０五二    二萬元     已匯土地銀行
    二十一時許、台中市西                                      北屯分行、戶
    屯區○○區○○路五號                                      名：陳永光、
    前                                                        帳號：000
                                                              000000
                                                              000
000十一年六月二十九日 戊○○  ＲＩ－九九四０    四萬元     已匯華南商業
    十六時許、台中縣豐原                                      銀行復興分行
    市南陽國小旁                                              、戶名：林貞
      堅、帳號：0
                                                              000000
                                                              00000
000十一年六月三十日二 子○○  Ｘ八－四九九三  三萬五千元   已匯土地銀行
    十三時五十五分許，台                                      北屯分行、戶
    中縣大里市○○街（大                                      名：陳永光、
    里保齡球館前）                                            帳號：000
                                                              000000
                                                              000
000十一年七月一日十七 庚○○  Ｍ三－九一二三  降至一萬五千 無
    時四十分許、台中市市                         元，惟被害人
    政路與文心路口                               拒絕匯款，致
                                                 未得逞。
２１九十一年七月二日二十 玄○○  Ｍ二－一００五    二萬元     已匯富邦銀行
    一時許、台中市北區太                                      、戶名：孫文
   原路與綏遠路口                                            山
２２九十一年七月三日二十 丙○○  Ｂ二－六九九三    三萬元     已匯土地銀行
    時許、台中市西屯區工                                      北屯分行、戶
    業區一路九十八號前                                        名：陳永光、
                                                              帳號：000
                                                              000000
                                                              000
000十一年七月八日十七 辰○○  Ｘ三－一五七六    無         無
    時四十分許、台中縣烏
    日鄉○○路朝仁宮旁
２４九十一年七月八日二十 天○○  ＥＰ－一八七五    無         無
    三時許、台中市南屯區
    工業二十四路三十六號
    前
２５九十一年七月九日十五 巳○○  Ｅ九－六一三九    無         無
    時許、台中市○○路與
    市政路口
附表二：
編號  名        稱      單位  數量       所  有  人        備註
１        挫刀           組    一      戌○○、壬○○、
            寅○○共同購得     供竊車用
２        扳手           支    四      戌○○、壬○○、
                                       寅○○共同購得     供竊車用
３      活動鉗子         支    二      戌○○、壬○○、
                                       寅○○共同購得     供竊車用
４      斜口鉗           支    一      戌○○、壬○○、
                                       寅○○共同購得     供竊車用
５      多用扳手         支    一      戌○○、壬○○、
                                       寅○○共同購得     供竊車用
６      瑞士刀           支    一      戌○○、壬○○、
                                       寅○○共同購得     供竊車用
７      橡膠手套         支    一      戌○○、壬○○、
                                       寅○○共同購得     供竊車用
８      無線電           支    二      戌○○、壬○○、
                                       寅○○共同購得     供竊車聯絡用
９      行動電話
      門號：０九二五－   支    一      戌○○             聯絡被害人勒取贖
      九一七六五二                                        金用
１０  遠東國際商業銀行   張    一      戌○○透過報紙廣   提領被害人匯入之
      金融卡                           告向某不詳姓名男   贖金
      帳號：００五００                 子購得
      00000000
      0
00  土地銀行金融卡     張    一      戌○○透過報紙廣   提領被害人匯入之
      帳號：一二二００                 告向某不詳姓名男   贖金
      00000000                 子購得
１２  世華銀行金融卡     張    一      戌○○透過報紙廣   提領被害人匯入之
      帳號：０三七五０                 告向某不詳姓名男   贖金
      0000000                   子購得
１３  世華銀行存摺       本    一      戌○○透過報紙廣   供被害人匯款用
      戶名：陳怡秀                     告向某不詳姓名男
      帳號：０三七五０                 子購得
      0000000
１４  土地銀行存摺       本    一      戌○○透過報紙廣   供被害人匯款用
      戶名：陳永光                     告向某不詳姓名男
      帳號：一二二００                 子購得
      0000000
00  華南商業銀行存摺   本    一      戌○○透過報紙廣   供被害人匯款用
      戶名：林貞堅                     告向某不詳姓名男
      帳號：一二七二０                 子購得
      0000000
                                                                        Ａ
